【裁判字號】    98,審易,420
【裁判日期】    980819
【裁判案由】    違反毒品危害防制條例
【裁判全文】
臺灣新竹地方法院刑事宣示判決筆錄     98年度審易字第420號
公  訴  人  臺灣新竹地方法院檢察署檢察官
被      告  乙○○
指定辯護人  本院公設辯護人甲○○
上列被告因違反毒品危害防制條例案件，檢察官提起公訴（98年
度毒偵字第714號、第839號、第1030號）後，聲請改依協商程序
而為判決，本院於中華民國98年8月19日下午4時，在本院刑事第
十一法庭宣示判決，出席職員如下：
                審判長法  官  劉兆菊
法官起立朗讀判決主文、犯罪事實要旨、處罰條文，及告以上訴
限制、期間並提出上訴狀之法院，且諭知記載其內容：
一、主  文：
    乙○○施用第二級毒品，累犯，處有期徒刑玖月；又施用第
    二級毒品，累犯，處有期徒刑玖月；又施用第二級毒品，累
    犯，處有期徒刑玖月；應執行有期徒刑壹年拾月。
二、犯罪事實要旨：
（一）乙○○前於民國91年間，因施用毒品案件，經臺灣苗栗地
      方法院於91年7月24日以91年度毒聲字第599號裁定送觀察
      、勒戒後，認無繼續施用毒品傾向，於93年1月2日執行完
      畢釋放出所，並經臺灣苗栗地方法院檢察署檢察官於92年
      12月31日以92年度毒偵字第991號、92年度毒偵緝字第144
      號為不起訴處分確定。
（二）乙○○復於95年間，因施用第二級毒品案件，經臺灣苗栗
      地方法院於95年9月26日以95年度苗簡字第860號判決判處
      有期徒刑6 月；又於同年間，因竊盜案件，經同法院於95
      年10月27日以95年度苗簡字第978號判決判處有期徒刑6月
      ，上開2案嗣經同法院於96年7月26日以96年度聲減字第55
      0號裁定分別減刑併定應執行有期徒刑5月確定，甫於96年
      9 月12日縮刑期滿執行完畢。又於96年間，因詐欺案件，
      經臺灣臺中地方法院於97年4 月29 日以97年度中簡字第
      119 9 號判決判處有期徒刑2 月確定；又於同年間，因施
      用第二級毒品案件，經臺灣苗栗地方法院於96年9 月18日
      以96年度易字第726 號判決判處有期徒刑4 月確定；上開
      2 案嗣經臺灣臺中地方法院於97年6 月11日以97年度聲字
      第2480號裁定定應執行有期徒刑5 月確定，甫於97年7 月
      26日縮刑期滿執行完畢。
（三）詎乙○○仍不知悔改，於前開觀察、勒戒執行完畢後5 年
      內，仍為下列犯行：
  １、其基於施用第二級毒品甲基安非他命（起訴書原誤載為安
      非他命，業經公訴檢察官以98年度蒞字第3499號補充理由
      書予以更正）之犯意，於97年10月17日晚間7 時55分許往
      前回溯96小時內之某時，在其位於苗栗縣苗栗市勝利里15
      鄰9 之17號住處，以將第二級毒品甲基安非他命置於玻璃
      球吸食器（未扣案）內燒烤後吸取煙霧之方式，非法施用
      第二級毒品甲基安非他命1次。嗣於97年10月17日下午4時
      許，在苗栗縣苗栗市○○路1170巷22號內為警查獲。經警
      採集其尿液送驗結果呈甲基安非他命陽性反應，始查悉上
      情。
  ２、復基於施用第二級毒品甲基安非他命之犯意，於98年1月3
      日晚間10時許，在上開住處，以將第二級毒品甲基安非他
      命置於玻璃球吸食器（未扣案）內燒烤後吸取煙霧之方式
      ，非法施用第二級毒品甲基安非他命1 次。嗣於98年1月5
      日下午5 時50分許，在位於苗栗縣苗栗市○○路上之晶華
      電子遊藝場前因形跡可疑為警盤查，經其同意採尿送驗後
      ，結果呈安非他命及甲基安非他命之陽性反應，始悉上情
      。
  ３、復基於施用第二級毒品甲基安非他命之犯意，於98年2 月
      24日上午9 時許，同在上開住處，以將第二級毒品甲基安
      非他命置於玻璃球吸食器（未扣案）內燒烤後吸取煙霧之
      方式，非法施用第二級毒品甲基安非他命1 次。嗣為警於
      98年2 月27日下午3時20分許，在苗栗縣苗栗市○○街141
      巷口前，另案將乙○○拘提到案，經採集其尿液送驗，結
      果呈安非他命及甲基安非他命陽性反應，始查悉上情
（四）案經苗栗縣警察局苗栗分局報告臺灣苗栗地方法院檢察署
      檢察官呈請臺灣高等法院檢察署核轉臺灣新竹地方法院檢
      察署檢察官偵查起訴。
三、處罰條文：
    毒品危害防制條例第10條第2 項，刑法第11條前段、第47條
    第1項、第51條第5款。
四、協商判決除有刑事訴訟法第455條之4第1項第1款於本訊問程
    序終結前，被告撤銷協商合意或檢察官撤回協商聲請者；第
    2款被告協商之意思非出於自由意志者；第4款被告所犯之罪
    非第455條之2第1項所定得以協商判決者；第6款被告有其他
    較重之裁判上一罪之犯罪事實者；第7 款法院認應諭知免刑
    或免訴、不受理者情形之一，及違反同條第2 項「法院應於
    協商合意範圍內為判決；法院為協商判決所科之刑，以宣告
    緩刑或2 年以下有期徒刑、拘役或罰金為限」之規定者外，
    檢察官與被告均不得上訴。
五、如有前項得上訴之情形，得自收受宣示判決筆錄送達之日起
    10日內，向本院提出上訴書狀，上訴於第二審法院。
本案經檢察官王唯怡到庭執行職務。
中    華    民    國    98    年    8     月    19    日
                  刑事第九庭    書  記  官  林兆嘉
                                審判長法官  劉兆菊
以上筆錄正本係照原本作成。
中    華    民    國    98    年    8     月     19   日
                                書  記  官  林兆嘉
附錄本案論罪科刑法條全文：
毒品危害防制條例第10條
施用第一級毒品者，處6月以上5年以下有期徒刑。
施用第二級毒品者，處3年以下有期徒刑。


司法院資訊處製作；財團法人民間司法改革基金會備份。
